臺灣新竹地方法院刑事判決
                                      110年度易字第711號
公  訴  人  臺灣新竹地方檢察署檢察官
被      告  陳金川




            陳家豪




上列被告因竊盜案件，經檢察官提起公訴（110年度偵字第6277
號），本院依簡式審判程序判決如下：
    主  文
陳金川共同犯踰越牆垣竊盜罪，累犯，處有期徒刑柒月。未扣案
之犯罪所得即電線壹批，沒收之，於全部或一部不能沒收或不宜
執行沒收時，追徵其價額。
陳家豪共同犯踰越牆垣竊盜罪，累犯，處有期徒刑柒月。未扣案
之犯罪所得即電線壹批，沒收之，於全部或一部不能沒收或不宜
執行沒收時，追徵其價額。
    事實及理由
一、本件犯罪事實及證據，除犯罪事實欄一、第6至7行應刪除「
    於110年5月17日保護管束期滿」外，餘均引用檢察官起訴書
    之記載（如附件）。
二、論罪科刑
（一）核被告陳金川、陳家豪所為，均係犯刑法第321條第1項第
      2款之踰越牆垣竊盜罪。
（二）被告陳金川、陳家豪就上開犯行，有犯意聯絡及行為分擔
      ，應依刑法第28條之規定，論以共同正犯。
（三）累犯：
　　1.被告陳金川①於102年間，因毒品案件，經本院以102年度
      審訴字第407號判決判處有期徒刑11月、8月，應執行有期
      徒刑1年4月確定，於104年1月29日假釋出監，嗣經撤銷假
      釋，尚餘殘刑8月又2日（下稱甲案殘刑）；②於104年間，
      因毒品案件，經本院以104年度審訴字第387號判決判處有
      期徒刑1年、9月，應執行有期徒刑1年6月，嗣提起上訴，
      經臺灣高等法院以104年度上訴字第2861號上訴駁回確定
      ；③於104年間，因竊盜等案件，經本院以105年度審訴字
      第142號判決判處有期徒刑3月（共4罪），應執行有期徒
      刑9月確定、有期徒刑7月（共2罪），應執行有期徒刑1年
      確定；④於104年間，因毒品案件，經本院以105年度審訴
      字第66號判決判處有期徒刑1年1月（共2罪）、10月（共2
      罪），應執行有期徒刑2年3月確定。上開②至④，經本院以
      106年度聲字第502號裁定，定應執行有期徒刑5年4月確定
      （下稱乙案）。嗣被告入監接續執行甲案殘刑【刑期自10
      4年11月12日起算，執畢日期為105年7月13日】、乙案【
      刑期自105年7月14日起算，執畢日期為110年7月20日】，
      於109年3月17日假釋出監等情，有臺灣高等法院被告前案
      紀錄表1份在卷可憑。被告陳金川上揭甲案件執行刑部分
      ，應認業於105年7月13日已執行完畢，是被告陳金川於前
      案執行完畢後5年內故意再犯本案有期徒刑以上之罪，為
      累犯，經審酌其情節暨罪刑相當原則，應依刑法第47條第
      1項之規定，加重其刑。
　　2.被告陳家豪①於101年間，因毒品案件，經本院判處有期徒
      刑1年，同時宣告緩刑3年確定，再經本院以104年度撤緩
      字第10號裁定撤銷緩刑確定（下稱甲案）；②於103年間，
      因妨害自由案件，經本院以104年度訴緝字第14號判決判
      處有期徒刑6月，嗣提起上訴，經臺灣高等法院以104年度
      上訴字第1640號判決撤銷改判處有期徒刑4月確定；③於10
      4年間，因竊盜等案件，經本院以104年度竹北簡字第1027
      號判決判處有期徒刑3月（共2罪）、2月，應執行有期徒
      刑6月確定；④於104年間，因竊盜案件，經本院以105年度
      審易字第425號判決判處有期徒刑6月、4月，應執行有期
      徒刑8月確定；⑤於105年間，因竊盜案件，經本院以105年
      度竹北簡字第107號判決判處有期徒刑3月（共2罪），應
      執行有期徒刑5月確定；⑥於105年間，因竊盜案件，經本
      院以105年度審簡字第436號判決判處有期徒刑5月，嗣提
      起上訴，經本院以105年度簡上字第118號上訴駁回確定；
      ⑦於105年間，因竊盜等案件，經本院以105年度竹簡字第6
      28號判決判處有期徒刑3月（共2罪），應執行有期徒刑5
      月確定；⑧於105年間，因竊盜案件，經本院以105年度易
      字第886號判決判處有期徒刑7月、5月確定；⑨於105年間
      ，因偽造文書案件，經本院以105年度竹簡字第819號判決
      判處有期徒刑3月確定。上開②至⑨，經本院以106年度聲字
      第1193號裁定，定應執行有期徒刑3年11月確定（下稱乙
      案）。嗣被告於104年9月16日入監接續執行甲案【刑期自
      104年9月16日起算，執畢日期為105年10月27日】、乙案
      【刑期自105年10月28日起算，執畢日期為109年9月27日
      】，於108年8月22日假釋出監等情，有臺灣高等法院被告
      前案紀錄表1份在卷可憑。被告陳家豪上揭甲案件執行刑
      部分，應認業於105年10月27日已執行完畢，是被告陳家
      豪於前案執行完畢後5年內故意再犯本案有期徒刑以上之
      罪，為累犯，經審酌其情節暨罪刑相當原則，應依刑法第
      47條第1項之規定，加重其刑。
（四）爰審酌被告陳金川、陳家豪不知勉力謀事，依循正途以獲
      取一己所需財物，而為竊盜犯行，堪認其等自我檢束能力
      之低弱，且不尊重他人之財產權，實屬不該，惟念其等犯
      後坦承犯行，態度尚可，兼衡被告陳金川有水泥、搬家之
      工作經歷；被告陳家豪有粗工、搬家之工作經歷，及被害
      人財物價值、被告陳金川、陳家豪就本案犯行之分工角色
      、支配程度，暨其等犯罪動機、目的、手段、生活狀況（
      警詢自陳家庭經濟狀況為勉持）、品行、智識程度為高中
      肄業、國中畢業等一切情狀，分別量處如主文所示之刑，
      以資懲儆。
（五）按犯罪所得，屬於犯罪行為人者，沒收之。但有特別規定
      者，依其規定；前二項之沒收，於全部或一部不能沒收或
      不宜執行沒收時，追徵其價額，刑法第38條之1第1項、第
      3項分別定有明文。被告陳金川、陳家豪共同為竊盜犯行
      之犯罪所得即電線1批（應平均分擔），雖未據扣案，仍
      應依刑法第38條之1第1項、第3項之規定，予以宣告沒收
      ，於全部或一部不能沒收或不宜執行沒收時，追徵其價額
      。
據上論斷，應依刑事訴訟法第273條之1第1項、第299條第1項前
段、第310條之2、第454條第2項，判決如主文。
本案經檢察官許大偉提起公訴，檢察官葉益發到庭執行職務。
中　　華　　民　　國　　111 　年　　1 　　月　　19　　日
                  刑事第七庭  法　官  王子謙
以上正本證明與原本無異。
如不服本判決應於收受本判決後20日內向本院提出上訴書狀，上
訴書狀應敘述具體理由。上訴書狀未敘述上訴理由者，應於上訴
期間屆滿後20日內補提理由書狀於本院（均須按他造當事人之人
數附繕本）「切勿逕送上級法院」。
中　　華　　民　　國　　111 　年　　1 　　月　　19　　日
                              書記官  廖宜君
附錄本案論罪科刑法條全文：
刑法第321條
犯前條第一項、第二項之罪而有下列情形之一者，處六月以上五
年以下有期徒刑，得併科五十萬元以下罰金：
一、侵入住宅或有人居住之建築物、船艦或隱匿其內而犯之。
二、毀越門窗、牆垣或其他安全設備而犯之。
三、攜帶兇器而犯之。
四、結夥三人以上而犯之。
五、乘火災、水災或其他災害之際而犯之。
前項之未遂犯罰之。
（附件）
臺灣新竹地方檢察署檢察官起訴書
                                     110年度偵字第6277號
　　被　　　告　陳金川　男　46歲（民國00年0月00日生）
　　　　　　　　　　　　籍設新竹市○○區○○里○○街000
                        號2樓(新竹○○○○○○○○)
　　　　　　　　　　　　居新竹市○○路○段○巷000號
　　　　　　　　　　　　國民身分證統一編號：Z000000000號
                       （在押）
　　　　　　　　陳家豪　男　27歲（民國00年0月00日生）
　　　　　　　　　　　　住新竹縣○○鄉○○村0鄰○○路0段
　　　　　　　　　　　　　00號
　　　　　　　　　　　　居新竹縣○○鄉○○街00號1樓
　　　　　　　　　　　　國民身分證統一編號：Z000000000號
上列被告等因竊盜案件，已經偵查終結，認應該提起公訴，茲將
犯罪事實及證據並所犯法條分敘如下：
　　　　犯罪事實
一、陳金川前因施用毒品案件，經臺灣新竹地方法院（下稱新竹
    地院）判決判處應執行有期徒刑1年4月確定，嗣經新竹地院
    判決撤銷假釋，應入監執行假釋殘刑8月2日確定。復因竊盜
    、贓物、妨害公務、施用毒品等案件，經新竹地院判決應執
    行有期徒刑5年4月確定。嗣上開2案接續執行，於民國109年
    3月17日假釋出監付保護管束，於110年5月17日保護管束期
    滿。陳家豪前曾犯妨害自由罪，經新竹地院以104年度訴緝
    字第14號案件判處有期徒刑6月，嗣檢察官上訴，經臺灣高
    等法院以104年度上訴字第1640號案件判處有期徒刑4月確定
    ，已於106年2月27日執行完畢。復犯恐嚇等罪，經新竹地院
    以105年度竹簡字第628號判處有期徒刑3月、3月，應執行有
    期徒刑5月確定，已於108年4月18日執行完畢。陳金川及陳
    家豪詎仍不知悔改，竟共同基於竊盜之犯意聯絡，於110年2
    月25日凌晨4時15分許，由陳家豪駕駛車牌號碼0000-00號自
    用小貨車（其所涉竊車部分，警方另案移送偵辦）搭載陳金
    川至新竹縣竹北市縣○○○街0號旁倉庫，趁陳炳一所有之上開
    倉庫無人看守之際，由陳金川下車翻越上開倉庫圍牆及鐵門
    進入竊取電線，而陳家豪則在上開自用小客車上把風及幫忙
    陳金川搬運偷來的電線至上開自用小貨車。得手後陳金川及
    陳家豪將上開竊來的電線載運至新竹市○○路○段000號冠鑫資
    源回收場（已拆遷）販賣予不知情之資源回收場人員。得手
    後之贓款(推估新臺幣4000元)，2人均已花用完畢。
二、案經新竹縣政府警察局竹北分局報告偵辦。
　　　　證據並所犯法條
一、上揭犯罪事實，業據被告陳金川及陳家豪均坦承不諱，核與
    被害人陳炳一證述之情節相符，並有失車-案件基本資料詳
    細畫面報表、倉庫及路口監視器翻拍照片、冠鑫資源回收場
    現場照片等在卷可稽。本件事證明確，被告2人犯嫌堪予認
    定。
二、核被告陳金川及陳家豪所為，均係犯刑法第321條第1項第2
    款翻越牆垣加重竊盜罪嫌。被告2人間具有犯意聯絡及行為
    分擔，請論以共同正犯。被告陳金川及陳家豪前有如犯罪事
    實欄所載之犯罪科刑及執行情形，此有刑案資料查註紀錄表
    附卷可憑，其於受徒刑之執行完畢後，5年以內故意再犯本
    案有期徒刑以上之罪，為累犯，請依刑法第47條第1項之規
    定及司法院釋字第775號解釋，審酌是否加重其刑。又被告
    陳金川及陳家豪之犯罪所得，請依刑法第38條之1第1項前段
    規定宣告沒收之，於全部或一部不能沒收或不宜執行沒收時
    ，請依刑法第38條之1第3項規定追徵其價額。
三、依刑事訴訟法第251條第1項提起公訴。
    此　  致
臺灣新竹地方法院
中　　華　　民　　國　 110　　年　　9 　　月　　11　　日
                          　　檢　察　官　許大偉
本件正本證明與原本無異。
中　　華　　民　　國　 110　　年　　9     月　　26  　日
　　　　　　　　　　　　　　　書　記　官  陳昭儒
所犯法條：
中華民國刑法第321條第1項第2款
犯前條第 1 項、第 2 項之罪而有下列情形之一者，處 6 月以
上 5 年以下有期徒刑，得併科 50 萬元以下罰金：
二、毀越門窗、牆垣或其他安全設備而犯之